---
title: "Cavalaire"
subtitle: |
  | Du 13 au 20 avril 2023
  |
  | *On fait la sécu ? Bon ben tu peux commencer à t'équiper* --- Thomas à Grom, 15 avril.
date: now
date-format: "dddd D MMMM YYYY"
lang: fr
title-block-banner: false
language:
  title-block-published: "Dernière Mise à jour"
---

```{r}
#| include: false
library(tidyverse)
library(janitor)
library(kableExtra)
library(scales)

options(knitr.kable.NA = '')
```


```{r}
#| include: false

# Update this chunk every day

## Dive sites
sites <- c(	"L'Espingole", "Le Prophète", # Dimanche
			      "Le Togo", "Le Togo", # Lundi
			      "Le Ramon Membru", NA, # Mardi
			      NA, "Calanque de la Cron", # Mercredi
			      "Le Ramon Membru", "Calanque de la Cron", # Jeudi
			      "Le Rubis", "L'Espingole") # vendredi

## Who dived where ?
plongees <- tibble(
#			           Bap, Beu, Car, Gro, Nat, Ped, Tho, Ant, Val 
`Plongée 01` = c(  1,   1,   1,   1,   1,   1,   1,   0,   0),
`Plongée 02` = c(  0,   1,   1,   1,   1,   1,   1,   0,   0),
`Plongée 03` = c(  1,   1,   1,   1,   1,   1,   1,   1,   0),
`Plongée 04` = c(  0,   1,   1,   1,   1,   1,   1,   1,   0),
`Plongée 05` = c(  1,   1,   1,   1,   1,   0,   1,   1,   0),
`Plongée 06` = c(  0,   0,   0,   0,   0,   0,   0,   0,   0),
`Plongée 07` = c(  0,   0,   0,   0,   0,   0,   0,   0,   0),
`Plongée 08` = c(  0,   1,   0,   1,   1,   1,   1,   0,   0),
`Plongée 09` = c(  1,   1,   1,   1,   1,   1,   1,   1,   0),
`Plongée 10` = c(  0,   1,   0,   1,   0,   1,   1,   1,   0),
`Plongée 11` = c(  0,   1,   1,   1,   1,   1,   1,   1,   0),
`Plongée 12` = c(  0,   1,   1,   1,   1,   1,   1,   1,   0)
)

## Who spent what (only for dives and only for members!)
depenses <- tribble(
  ~Qui, ~`Essence bateau`, ~`Essence compresseurs`, ~Port, ~Gaz, ~Divers,
  "bap" , 0,  0,  0,  0, 0,
  "beu" , 77.40,  0,  0,  0, 49.49,  # Courroies compresseur
  "car" , 0,  0,  0,  140, 0,
  "grom", 77.43,  0,  0,  0, 0,
  "nat" , 77.32,  0,  69.5,  0, 0,
  "ped" , 150+100.42,  0,  0,  0, 0,
  "tho" , 0,  38.60,  0,  0, 21.98) # Tuyau arrosage

## Who spent what (one line per diver, members or not, for everything not dive-related)
autres <- tribble(
 ~Qui,  ~Logement, ~Nourriture, ~Carburant, ~Peages, ~Navette, ~Diver,
  "bap" ,  0,  0,  178,  95,  0,  0,
  "beu" ,  0,  142,  69.12+66.96+114.67,  51.8+16.8+7.3,  0,  0,
  "car" ,  0,  6.75+9.45+10.5+10.8+12,  141.38,  0,  0,  0,
  "grom",  980,  52.37+3.8+6.67,  0,  24.1+6.4,  0,  0,
  "nat" ,  0,  258.01+32.31,  78.18+96+68.71,  51.8+4+24.1+4.4+6.4+9.7,  0,  0,
  "Ped" ,  0,  142.59+22+11.9+7.22+100+17.80,  100,  34.1+4.9+11.20,  0,  0,
  "tho" ,  0,  0,  0,  3.9+34.1+4.9+15.6+3.7+2.5+2.6,  0,  0,
  "ant" ,  0,  0,  125,  0,  0,  0,
  "val" ,  0,  0,  0,  0,  0,  0)
```


```{r}
#| include: false

# Update once for every diving trip

## List of members
membres <- c("Bap", "Beu", "Carole", "Grom", "Nat", "Ped", "Thomas")
membres.full <- c("Baptiste", "Benoît", "Carole", "Jérôme", "Nathalie", "Pierre", "Thomas")

## List of guests
invites <- c("Ant", "Val")
invites.full <- c("Anthony", "Valérianne")

## For each diver, how many people in charge (divers + non-divers included)
famille <- c(1, 1, 1, 2, 1, 2, 1, 1, 2)

## For each diver, how many nights and meals
nuitees <- c(6, 7, 7, 14, 7, 14, 7, 6, 8)
repas <- nuitees * 3

## Total number of people including non divers
nb.pers <- sum(famille)

## Diving days
first.day <- "14-04-2024"
last.day <-  "19-04-2024"

## Runtime for the Yamaha
start.hours <- 812.1
end.hours <- 822.0

## Volume of fuel used
vol.fuel <- 150
conso.fuel <- 131.9
dist <- 62.6 # Nautic miles

## Cost for guest
dive.guest <- 26

## Overhead of diving Cost
overhead <- 3 # €

source("computations.R")
```


----

## Plongeurs présents

Membres : `r membres.full`  
Invités : `r invites.full`

## Les plongées

```{r}
#| echo: false
#| label: tbl-plongee
#| tbl-cap: "Récapitulatif des plongées effectuées"

beautify_table(liste_plongees)
```

Au total, `r liste_plongees |> pull(Total) |> sum()` plongées ont été effectuées.

## Les dépenses "plongée"

Les dépenses entrant dans le calcul du coût des plongées sont détaillés dans le tableau ci-dessous.

```{r}
#| echo: false
#| tbl-cap: "Dépenses engagées par les membres de l'AP"
#| label: tbl-dep_plong

beautify_cost_table(depenses)
```

Ici, les dépenses de la rubrique "divers" concernent l'achat d'un nouveau tuyau d'arrosage pour le rinçage du matériel ainsi que de 2 courroies neuves pour le compresseur rouge.


## Coût des plongées


Le coût d'une plongée est calculé en divisant la somme des dépenses effectuées durant le séjour (ici, `r depenses |> pull(Total) |> sum()`€) par le nombre total de plongées effectuées durant le séjour (ici, `r liste_plongees |> pull(Total) |> sum()` plongées). Pour cette sortie, le coût d'une plongée pour les membres de l'AP est de `r cout_membres - overhead`€. Toutefois, afin d'anticiper sur la révision annuelle du moteur, nous avons décidé de majorer chaque plongée de `r overhead`€. Ainsi, **pour les membres, la plongée coûte `r cout_membres`€**.

Pour les invités, le prix de la plongée est fixé à `r cout_guest - overhead`€ si la plongée des membres coûte moins cher. Sinon, tout le monde paie le même prix. La même majoration de `r overhead`€ est appliquée pour les invités, soit un prix de `r cout_guest`€ par plongée.

Au total, pour les plongées uniquement, chaque plongeur doit les sommes suivantes à  l'AP :

```{r}
#| echo: false
#| tbl-cap: "Montants dûs pour la plongée"
#| label: tbl-cout_plongee

cout_plongee |> 
  select(Plongeur, Cout) |> 
  pivot_wider(names_from = Plongeur, values_from = Cout) |> 
  beautify_cost_table(total = FALSE)
```

## Les dépenses "hors plongée"

Pour cette sortie, les dépenses n'entrant pas dans le prix des plongées et la liste des payeurs sont présentés dans le tableau @tbl-cout_hors_plongee. Pour chaque plongeur (et sa famille), les nombres de nuitées et de repas pris au cours du séjours sont indiqués dans le tableau @tbl-nights_and_food :

```{r}
#| echo: false
#| tbl-cap: "Dépenses hors plongées engagées par les participants à  la sortie"
#| label: tbl-cout_hors_plongee

beautify_cost_table(autres)
```

Ici, les dépenses de la rubrique "divers" concernent l'achat d'une bombe de WD40 et le "remerciement" du mécano de Cavalaire pour son coup de main avec le roulement de la remorque.


```{r}
#| echo: false
#| tbl-cap: "Nombre de nuitées et de repas"
#| label: tbl-nights_and_food

beautify_table(nr, total = FALSE)
```

Pour chaque **personne** (plongeur ou non), le coût d'une nuitée, d'un repas et du transport s'élèvent à  :

```{r}
#| echo: false
#| tbl-cap: "Coûts unitaires par personne"
#| label: tbl-other_per_person

beautify_cost_table(autres_unit, total = FALSE)
```

## Bilan et remboursement

Au final, chaque **plongeur** doit donc les sommes suivantes

```{r}
#| echo: false
#| tbl-cap: "Bilan des coûts par plongeur et par poste"
#| label: tbl-cost_per_diver

beautify_cost_table(cout_all)
```

Compte tenu des sommes déjà  engagées, les remboursements à effectuer sont les suivants :

```{r}
#| echo: false

beautify_cost_table(rembourse, total = FALSE)
```


## Bénéfices, essence et heures

La majoration de `r overhead`€ de chaque plongée ainsi que les plongées des invités (si la plongée des membres coûte moins de `r dive.guest-overhead`€) permettent de faire des (petits) bénéfices. Ils s'élèvent ici à **`r benef`€**.

Pour finir, nous avons parcouru `r dist` milles nautiques. Ça veut dire que nous consommons en moyenne `r round(conso.fuel/dist, 2)` litres par mille, soit `r round(conso.fuel/dist/1.852, 2)` litres au kilomètre, soit la bagatelle de `r 100 * round(conso.fuel/dist/1.852, 2)` litres au 100 kilomètres. La plongée est un sport écologique !

<!-- Le moteur a tourné `r end.hours-start.hours` heures et `r vol.fuel` litres de sans plomb ont été mis dans le réservoir. D'après la console, `r conso.fuel` litres ont été consommés soit une consommation moyenne de `r round(conso.fuel/(end.hours-start.hours),2)` litres à l'heure. Il devrait donc rester environ `r vol.fuel-conso.fuel` litres dans le réservoir. Thomas en a sorti environ 70 litres, soit `r vol.fuel-conso.fuel - 70` litres de moins que prévu. Cela représente une erreur d'estimation de consommation de `r round((vol.fuel - conso.fuel - 70) * 100 / (vol.fuel), 2)`%. Les boudins n'ont toujours pas été nettoyés : le savon spécial est dans la console et le balais brosse dans le Ducato : avis aux amateurs ! -->


## Pour mémoire

Nous avons logé au [690, avenue de la Castillane](https://www.google.fr/maps/place/690+Av.+de+la+Castillane,+83240+Cavalaire-sur-Mer/@43.1799155,6.5186244,17z/data=!3m1!4b1!4m6!3m5!1s0x12cec) ([Description de la location sur Le Bon Coin](https://www.leboncoin.fr/locations_saisonnieres/1489618857.htm)). Maison très sympa avec piscine (pas chaude, mais pratique pour repérer les fuites dans les combis étanches...), terrasse, gazon synthétique, et une grande allée en pente pour garer jusqu'à 4 véhicules. À environ 5 minutes du port de Cavalaire. Il y a 2 chambres doubles avec SDB au RDC. Possibilité de mettre un matelas dans chaque chambre. À l'étage, une chambre double et un "dortoir" avec jusqu'à 4 places (3 personnes idéalement). Pièce de vie agréable et location bon marché : une bonne adresse à conserver.

Comme d'habitude, les remorques (bateau et compresseurs) sont restées sur le port toute la semaine. Côté plongées, c'est plutôt pas mal en dépit d'une météo (très) pénible. Beaucoup (BEAUCOUP) de vent. Nous avons été tranquilles le dimanche et le vendredi matin. Le reste du temps, vent très violent en rafales (jusqu'à 150 km/h enregistrés dans le Var), d'où les plongées répétées sur le Ramon Membru et dans la Calanque de la Cron (sables et posidonies dans 10 mètres d'eau à peine...). La visi était globalement moyenne (assez laiteuse la plupart du temps), mais nous avons quand même vu de belles choses : banc de sérioles, Saint Pierre, baracuda solitaire, sèche, poulpes, homards, mérous, dorades... et même un espadon a été aperçu en surface.

Cette sortie a aussi été marquée par les débuts en recycleur de Grom, Baptiste et Benoît. Beaucoup de bricolage et d'ajustements de configs, qui se finissaient souvent à la frontale. Mais les problèmes se règlent petits à petit, et les configs se peaufinent plongée après plongée. Et Grom a retrouvé du temps de plongée et 2 plongées par jour 👍 Nous avons aussi bénéficié d'une commande de B50 d'oxy achetée à Gwen. Le bateau a été sorti de l'eau le vendredi soir (nuitée sur le chantier nautic) et tout le matos a été rincé sur le port.

Dernière chose, il reste environ 70 litres de SP 95 dans les bidons. Ils seront utilisés cet été, ça sera ça de moins à payer en juillet !

Au final, est-ce que ça nous a plu ? Poser la question, c'est déjà la répondre !


## Quelques graphiques

```{r}
#| echo: false
#| label: fig-plong
#| fig-cap: "Plongeurs à bord du Valiant lors de chaque plongée"
#| fig-asp: 0.4

pl1
```

```{r}
#| echo: false
#| label: fig-dep
#| fig-cap: "Proportion des dépenses par poste, pour la plongée et le reste"

pl2
```

```{r}
#| echo: false
#| label: fig-all
#| fig-cap: "Proportion des dépenses de la sortie, tous postes confondus"
#| fig-asp: 0.618

pl3
```

