---
title: "La Londe"
subtitle: |
  | Du 18 au 25 octobre 2025
  |
  | *C'est pas un jour à sortir sans parachute !* --- La Gambas, 19 octobre 2025.
date: now
date-format: "dddd D MMMM YYYY"
lang: fr
title-block-banner: false
language:
  title-block-published: "Dernière Mise à jour"
---

```{r}
#| include: false

# fmt: skip file

library(tidyverse)
library(janitor)
library(kableExtra)
library(scales)

options(knitr.kable.NA = '')
```


```{r}
#| include: false

# Update this chunk every day

## Dive sites
sites <- c(	"Le Grec", "Le Ferrando", # Dimanche
            NA, NA, # Lundi
            "La Gabinière", "Le Donator", # Mardi
            "Le Torpilleur / Le Grec", "Michel C / Ville de Grasse", # Mercredi
            "Le Donator", NA, # Jeudi
            NA, NA) # Vendredi

## Who dived where ?
plongees <- tibble(
#			         Bap, Beu, Cal, Car, Gro, Ped, Tho, Gin, Marc
`Plongée 01` = c(0,   1,   1,   1,   1,   1,   1,   1,   1),
`Plongée 02` = c(1,   1,   1,   1,   1,   1,   1,   1,   1),
`Plongée 03` = c(0,   0,   0,   0,   0,   0,   0,   0,   0),
`Plongée 04` = c(0,   0,   0,   0,   0,   0,   0,   0,   0),
`Plongée 06` = c(1,   1,   1,   1,   1,   1,   1,   1,   1),
`Plongée 05` = c(1,   1,   1,   1,   1,   1,   1,   1,   1),
`Plongée 07` = c(1,   1,   1,   1,   1,   1,   1,   1,   1),
`Plongée 08` = c(1,   1,   1,   1,   1,   1,   1,   1,   1),
`Plongée 09` = c(1,   1,   1,   1,   1,   1,   1,   1,   1),
`Plongée 10` = c(0,   0,   0,   0,   0,   0,   0,   0,   0),
`Plongée 11` = c(0,   0,   0,   0,   0,   0,   0,   0,   0),
`Plongée 12` = c(0,   0,   0,   0,   0,   0,   0,   0,   0))

## Who spent what (only for dives and only for members!)
depenses <- tribble(
  ~Qui, ~`Essence bateau`, ~`Essence compresseurs`, ~Port, ~Gaz, ~Divers,
  "bap", 98.26+79.04,  0,  0,  0,  0, 
  "beu", 98.26+8.7,  0,  102,  0,  0, 
  "cal", 98.38+72.92,  0,  0,  0,  0, 
  "car", 0,  0,  0,  0,  0, 
  "gro", 0,  42.76,  0,  0,  0,  
  "ped", 98.26,  0,  0,  110,  0, 
  "tho", 0,  0,  0,  0,  0) 

## Who spent what (one line per diver, members or not, for everything not dive-related)
autres <- tribble(
 ~Qui,  ~Logement, ~Nourriture, ~Carburant, ~Peages, ~Navette, ~Divers,
  "bap",   40, 0, 0, 0, 0, 0,
  "beu",    0, 154.20+5.99, 0, 18.5+22.2, 0, 0,
  "cal",   90, 0, 81.62+114.03, 24.6+5.5+5.8+52.10+4.1+7.4+4.4+24.8+53+6.4+3.3+4.1+4.4, 0, 0,
  "car",   90+213, 18.49+16.48, 148.06, 3.7+34.8+2.6+1.4+5+1.4, 0, 0,
  "gro",  450, 404.21+64.55+7.01+20, 12.25, 0, 0, 0,
  "ped",   90, 46.5+6, 99.52+96.4, 0, 0, 0,
  "tho",   90, 119.99, 442.59, 88.20, 0, 0,
  "ginou",  0, 0, 0, 0, 0, 0,
  "marc",   0, 59.23, 100, 72.4, 0, 0) 
```


```{r}
#| include: false

# Update once for every diving trip

membres <- c("Bap", "Beu", "Cal", "Car", "Gro", "Pedro", "Thomas")
membres.full <- c("Baptiste", "Benoît", "Calude", "Carole", "Jérôme", "Pierre", "Thomas")

## List of guests
invites <- c("Ginou", "Marc")
invites.full <- c("Geneviève", "Marc")

## For each diver, how many people in charge (divers + non-divers included)
famille <- c(1, 1, 1, 1, 2, 1, 1, 1, 1)

## For each diver, how many nights and meals
nuitees <- c(7, 7, 7, 7, 14, 7, 7, 7, 7)
repas <- nuitees * 3

## Total number of people including non divers
nb.pers <- sum(famille)

## Diving days
first.day <- "19-10-2025"
last.day <-  "24-10-2025"

## Runtime for the Yamaha
start.hours <- 904.8
end.hours <- 923.3

## Volume of fuel used
vol.fuel <- 80+90+100+60
conso.fuel <- 305
dist <- 132.7 # Nautic miles

## Cost for guest
dive.guest <- 26

## Overhead of diving Cost
overhead <- 3 # €

source("computations.R")
```


----

## Plongeurs présents

Membres : `r membres.full`  
Invités : `r invites.full`

## Les plongées

```{r}
#| echo: false
#| label: tbl-plongee
#| tbl-cap: "Récapitulatif des plongées effectuées"

beautify_table(liste_plongees)
```

Au total, `r liste_plongees |> pull(Total) |> sum()` plongées ont été effectuées.

## Les dépenses "plongée"

Les dépenses entrant dans le calcul du coût des plongées sont détaillés dans le tableau ci-dessous.

```{r}
#| echo: false
#| tbl-cap: "Dépenses engagées par les membres de l'AP"
#| label: tbl-dep_plong

beautify_cost_table(depenses)
```

Ici, les dépenses de la rubrique "divers" concernent l'achat d'un nouveau cadenas pour la remorque.


## Coût des plongées


Le coût d'une plongée est calculé en divisant la somme des dépenses effectuées durant le séjour (ici, `r depenses |> pull(Total) |> sum()`€) par le nombre total de plongées effectuées durant le séjour (ici, `r liste_plongees |> pull(Total) |> sum()` plongées). Pour cette sortie, le coût d'une plongée pour les membres de l'AP est de `r cout_membres - overhead`€. Toutefois, afin d'anticiper sur la révision annuelle du moteur, nous avons décidé de majorer chaque plongée de `r overhead`€. Ainsi, **pour les membres, la plongée coûte `r cout_membres`€**.

Pour les invités, le prix de la plongée est fixé à `r cout_guest - overhead`€ si la plongée des membres coûte moins cher. Sinon, tout le monde paie le même prix. La même majoration de `r overhead`€ est appliquée pour les invités, soit un prix de `r cout_guest`€ par plongée.

Au total, pour les plongées uniquement, chaque plongeur doit les sommes suivantes à  l'AP :

```{r}
#| echo: false
#| tbl-cap: "Montants dûs pour la plongée"
#| label: tbl-cout_plongee

cout_plongee |> 
  select(Plongeur, Cout) |> 
  pivot_wider(names_from = Plongeur, values_from = Cout) |> 
  beautify_cost_table(total = FALSE)
```

## Les dépenses "hors plongée"

Pour cette sortie, les dépenses n'entrant pas dans le prix des plongées et la liste des payeurs sont présentés dans le tableau @tbl-cout_hors_plongee. Pour chaque plongeur (et sa famille), les nombres de nuitées et de repas pris au cours du séjours sont indiqués dans le tableau @tbl-nights_and_food :

```{r}
#| echo: false
#| tbl-cap: "Dépenses hors plongées engagées par les participants à  la sortie"
#| label: tbl-cout_hors_plongee

beautify_cost_table(autres)
```

```{r}
#| echo: false
#| tbl-cap: "Nombre de nuitées et de repas"
#| label: tbl-nights_and_food

beautify_table(nr, total = FALSE)
```

Pour chaque **personne** (plongeur ou non), le coût d'une nuitée, d'un repas et du transport s'élèvent à  :

```{r}
#| echo: false
#| tbl-cap: "Coûts unitaires par personne"
#| label: tbl-other_per_person

beautify_cost_table(autres_unit, total = FALSE)
```

## Bilan et remboursement

Au final, chaque **plongeur** doit donc les sommes suivantes

```{r}
#| echo: false
#| tbl-cap: "Bilan des coûts par plongeur et par poste"
#| label: tbl-cost_per_diver

beautify_cost_table(cout_all)
```

Compte tenu des sommes déjà  engagées, les remboursements à effectuer sont les suivants :

```{r}
#| echo: false

beautify_cost_table(rembourse, total = FALSE)
```


## Bénéfices, essence et heures

La majoration de `r overhead`€ de chaque plongée ainsi que les plongées des invités (si la plongée des membres coûte moins de `r dive.guest-overhead`€) permettent de faire des (petits) bénéfices. Ils s'élèvent ici à **`r benef`€**.

Pour finir, nous avons parcouru `r dist` milles nautiques. Ça veut dire que nous consommons en moyenne `r round(conso.fuel/dist, 2)` litres par mille, soit `r round(conso.fuel/dist/1.852, 2)` litres au kilomètre, soit la bagatelle de `r 100 * round(conso.fuel/dist/1.852, 2)` litres au 100 kilomètres. La plongée est un sport écologique !

Le moteur a tourné `r end.hours-start.hours` heures et `r vol.fuel` litres de sans plomb ont été mis dans le réservoir. D'après la console, `r conso.fuel` litres ont été consommés soit une consommation moyenne de `r round(conso.fuel/(end.hours-start.hours),2)` litres à l'heure. Il devrait donc rester environ `r vol.fuel-conso.fuel` litres dans le réservoir avant la révision et la mise en hivernage 

<!-- et Thomas en a sorti environ 30, soit `r vol.fuel-conso.fuel - 30` litres de moins que prévu. Cela représente une erreur d'estimation de consommation de `r round((vol.fuel - conso.fuel - 30) * 100 / (vol.fuel), 2)`%. -->


## Pour mémoire

Comme en 2022 et 2023, location exceptionnellement bien située, au 279 quai Jean Lamoudru à La Londe les Maures. On ouvre le portail, on traverse la route, et on est au bateau ! De la place dans le jardin pour stocker la remorque compresseur, qui est restée sans ridelles ni bâche tous les jours de beau temps. Ducato garé le long du quai, on ne démarre que pour aller gonfler, et pas bien loin (près du parking remorques, à 200 mètres). Un grand préau pour stocker le matos de plongée et s'équiper au sec, et un petit débarras parfait pour le compresseur électrique. Le soir, on rince directement devant le portail. En dehors des moustiques, particulièrement nombreux et agressifs cette année, on ne peut pas faire beaucoup mieux pour la plongée. Maison également très agréable : 2 chambres avec lit double (avec possibilité de poser un matelas dans la plus grande), une chambre avec un lit double et 2 lits superposés. Deux salles de bain et 3 WC. Il y a largement de quoi venir à 10 ou 12. Grande pièce de vie avec clic-clac, terrasses... Trop bien !

Un peu galère côté capitainerie cette année : si on ne sort pas le bateau de l'eau avant 11h le matin, la journée est due. Et un peu pénible aussi concernant le respect de la place attribuée alors que le port était à moitié vide.

Côté plongée : fabuleux quand on a pu sortir. Eau chaude (20-21 ºC, mais thermocline sévère vers 50 mètre en fin de semaine), grosse visi, et énormément de faune. Pas de plongée le lundi en raison d'un coup de vent annoncé et qui a tardé à venir (on aurait pu sortir le matin). Pas de plongée non plus le jeudi après-midi car le gros coup de vent annoncé était bien au rendez-vous (force 6-8 à La Londe, 9 au large). Avec un départ du port à 7h30, dans la nuit, on a pu rentrer pour 11h00. Même pour des journées sans vent, ça pourrait être une bonne habitude à prendre pour finir la journée plus tôt (et pour éviter les moustiques !). Vendredi, pas de plongée non plus : révision du moteur oblige. Les 4 plongeurs recycleur trimix on pu faire le Torpilleur à 80m (nouvel echec sur le Sally of New York, le point n'est pas bon, et on est tombé à côté du Heinkel 111 sans faire exprès !). Les autres ont fait le Grec ce jour là. À noter aussi la prise de tête sur les sorties de l'eau sans parachute sur le Donator et le Grec. Thomas a failli en venir aux mains avec un local con comme une bi.. !

Pour le reste, gros gavage. Super plongées, super ambiance, super rencontre avec Marc et Ginou. Pas de problème de Ducato, pas de problème de bateau, pas de problème en plongée. Vivement le mois d'Avril qu'on recommence, et avec Nath !

## Quelques graphiques

```{r}
#| echo: false
#| label: fig-plong
#| fig-cap: "Plongeurs à bord du Valiant lors de chaque plongée"
#| fig-asp: 0.4

pl1
```

```{r}
#| echo: false
#| label: fig-dep
#| fig-cap: "Proportion des dépenses par poste, pour la plongée et le reste"

pl2
```

```{r}
#| echo: false
#| label: fig-all
#| fig-cap: "Proportion des dépenses de la sortie, tous postes confondus"
#| fig-asp: 0.3

pl3
```

